【裁判字號】    90,交易,145
【裁判日期】    901214
【裁判案由】    公共危險
【裁判全文】
臺灣臺北地方法院刑事判決                    九十年度交易字第一四五號
    公  訴  人  臺灣臺北地方法院檢察署檢察官
    被      告  甲○○
右列被告因公共危險案件，經檢察官提起公訴（九十年度偵字第五三三七號），本院
判決如左：
    主      文
甲○○服用酒類，不能安全駕駛動力交通工具而駕駛，累犯，處有期徒刑陸月，如易
科罰金，以參佰元折算壹日。
    事      實
一、甲○○前於民國八十九年二月二十六日、同年三月三日先後因公共危險案件，經
    台灣士林地方法院於八十九年五月五日以八十九年度交簡字第三０四號判處有期
    徒刑四月，如易科罰金，以銀元三百元折算一日並確定，甫於八十九年十月十六
    日易科罰金執行完畢（構成累犯），再於八十九年九月二十二日又因公共危險案
    件，經台灣士林地方法院於九十年一月十二日以九十年度交簡字第二四號判處有
    期徒刑五月，如易科罰金，以銀元三百元折算一日並確定，於九十年五月三日易
    科罰金執行完畢（不構成累犯），明知汽車（包括機車）駕駛人服用酒類後不能
    安全駕駛動力交通工具者，不得駕車，猶不知悔改，復於九十年二月十九日夜間
    十一時許起至翌日凌晨一時十五分許止，在台北市○○○路、松江路口附近麵攤
    飲用啤酒五、六瓶及威士忌酒二、三杯後（於翌日凌晨一時十八分許之酒精測定
    值為每公升一．０九毫克，尚未至精神耗弱及心神喪失程度），已不勝酒力，達
    反應較慢、感覺減低、影響駕駛、行為改變而不能安全駕駛動力交通工具之狀態
    ，仍於九十年二月二十日凌晨一時十五分許騎乘動力交通工具即車號ＶＥＵ－一
    五三號輕機車返回位於台北市○○○路○段三一號公司前為警攔檢查獲，並對其
    測試飲酒後吐氣所含酒精成份，發現其吐氣所含酒精成份每公升已達一．０九毫
    克，始悉上情。
二、案經台北市政府警察局中山分局報請台灣台北地方法院檢察署檢察官偵查起訴。
    理      由
一、訊據被告甲○○自承其於右揭時地服用酒類，並騎乘上開機車在道路上行駛，嗣
    為警臨檢測試其飲酒後吐氣所含酒精成份，發現其吐氣所含酒精成份每公升已達
    一．０九毫克而遭舉發等情不諱，並有被告為警測試之吐氣所含酒精成份為每公
    升一．０九毫克之酒精測試單一紙、台北市政府警察局九十年二月二十日北市警
    交大字第ＡＢＶ三六一九九七號舉發違反道路交通管理事件通知單一紙在卷可憑
    ，且被告為警攔檢時經查獲警員即台北市政府警察局中山分局長春路派出所警員
    時保寧觀察結果，其於為警測試時，有多話之酒醉情形；按刑法第一百八十五條
    之三「服用毒品、麻醉藥品、酒類或其他相類之物，不能安全駕駛動力交通工具
    而駕駛者，處一年以下有期徒刑、拘役或三萬元以下罰金。」有關公共危險罪之
    規定，其法文規定之型態乃屬刑法學理上所謂之抽象危險犯，並非屬於具體危險
    犯，行為人是否已該當於該條規定之構成要件，並不以實際已發生危險為必要，
    目前行政機關取締酒後駕車之參考標準雖係依法務部於八十八年五月十日邀集司
    法院刑事廳、交通部、行政院衛生署、內政部警政署及中央警察大學等機關開會
    決議，以凡呼氣酒精濃度逾每公升含Ｏ．五五毫克時，即得認為不能安全駕駛為
    認定標準，此項認定標準固係參考美國加州運輸部交通安全局所實驗之結果，該
    會議決議本身僅屬檢警取締酒後駕車之參考，雖無拘束法院之效力，但其所決議
    採行之標準，係以參考美國、德國及日本等國家所進行之酒精濃度與精神狀態之
    測事實驗，亦即各項實驗係以凡呼氣中酒精濃度達每公升０．五五毫克時，就人
    之生理方面，已產生視覺反應遲鈍、影像不能集中、同時不能看清前方路況及車
    旁照後鏡等狀況，其駕駛能力已受有影響，其肇事率為一般正常人之十倍，依一
    般社會通念，客觀上足以認定已達不能安全駕駛之程度，若行為人飲酒後其呼氣
    中酒精濃度如已達於每公升０．八五毫克以上者，其肇事率為一般未飲酒者之五
    十倍；被告為警測試之吐氣所含酒精成份為每公升一．０九毫克，較上述以凡呼
    氣酒精濃度逾每公升含Ｏ．五五毫克時，即得認為不能安全駕駛之認定標準猶高
    出甚多，且其於為警測試時，有多話之酒醉情形，顯見其因飲酒所引起之生理作
    用確已達無法正常辨識車前狀況及操縱汽車機械，而不能安全駕駛動力交通工具
    之狀態，足徵被告之自白與事實相符。本件事證明確，被告犯行，堪以認定。
二、核被告甲○○所為，係犯刑法第一百八十五條之三之服用酒類，不能安全駕駛動
    力交通工具而駕駛罪。查被告前於八十九年二月二十六日、同年三月三日先後因
    公共危險案件，經台灣士林地方法院於八十九年五月五日以八十九年度交簡字第
    三０四號判處有期徒刑四月，如易科罰金，以銀元三百元折算一日並確定，甫於
    八十九年十月十六日易科罰金執行完畢，有台灣高等法院被告全國前案紀錄表、
    台灣台北地方法院檢察署刑案資料查註紀錄表各一件在卷可憑，其於刑之執行完
    畢後，五年內再犯有期徒刑以上之本罪，為累犯，依刑法第四十七條規定，應加
    重其刑。爰審酌被告前於八十九年二月二十六日、同年三月三日先後因公共危險
    案件，經台灣士林地方法院於八十九年五月五日以八十九年度交簡字第三０四號
    判處有期徒刑四月，如易科罰金，以銀元三百元折算一日並確定，甫於八十九年
    十月十六日易科罰金執行完畢（構成累犯），再於八十九年九月二十二日又因公
    共危險案件，經台灣士林地方法院於九十年一月十二日以九十年度交簡字第二四
    號判處有期徒刑五月，如易科罰金，以銀元三百元折算一日並確定，於九十年五
    月三日易科罰金執行完畢（不構成累犯），仍不思悔悟，猶再犯本件公共危險案
    件，且被告為警測試之吐氣所含酒精成份高達每公升一．０九毫克，本不宜輕恕
    ，惟念其智識程度為高中、有固定工作、犯罪動機、目的係一時圖便，手段、犯
    罪後幸未肇事即為警查獲，所生危害尚非嚴重及其犯罪後坦承犯行，態度良好等
    一切情狀，量處如主文所示之刑，並諭知易科罰金之折算標準。
據上論斷，應依刑事訴訟法第二百九十九條第一項前段，刑法第一百八十五條之三、
第四十七條、第四十一條第一項前段，罰金罰鍰提高標準條例第二條，判決如主文。
本案經檢察官乙○○到庭執行職務。
中      華      民      國      九十      年      十二    月    十四    日
                                  臺灣臺北地方法院交通法庭
                                      法  官  黃  雅  芬
右正本證明與原本無異。
如不服本判決應於送達後十日內向本院提出上訴狀
                                      書記官  石  幸  代
中      華      民      國      九十      年      十二    月    十五    日
刑法第一百八十五條之三
    服用毒品、麻醉藥品、酒類或其他相類之物，不能安全駕駛動力交通工具而駕駛
    者，處一年以下有期徒刑、拘役或三萬元以下罰金。


司法院資訊處製作；財團法人民間司法改革基金會備份。
